# 无偿划转

提问人：guoji2020 时间：2020-12-08 12:17:00
陈老师您好！关于无偿划转的问题向您请教
某集团公司（央企）因历史原因形成一家集团企业，虽然在产权上与集团公司没有关系，但是实际上由其代管。
2020 年改制为公司后无偿划转给集团公司。我的问题是
1 、这种情况是否应比照同一控制企业的合并进行会计处理呢
2 、这种情况什么情况下可以按照非同一控制企业合并进行会计处理呢
3 、如果按照同一控制企业合并处理的话，在进行可比期间的报表时恢复未分配利润时有没有什么需要特别注意的地方，比如说可以恢复多长时间的未分配利润的数额

回答人：chenyiwei
这种情况要结合具体背景进行分析，例如是否属于“厂办大集体企业”等适用特殊政策的情况，还是属于前期差错。
对于厂办大集体企业改革后纳入集团公司的情况，在历史上，厂办大集体企业主要是利用其主办单位（国有企业）
提供的资源兴办，主要用于向主办企业提供配套产品或劳务服务，因此我们理解厂办大集体企业受其主办单位控制的可能性较大。但基于历史原因，主办单位此前通常未将厂办大集体企业纳入其合并报表范围，账面上也未确认对厂办大集体企业的出资。这是一项历史遗留问题，可以不作为会计差错处理。实务中一般在厂办大集体企业改革完成，产权理顺后将其纳入集团合并范围，对其各项资产、负债按改制时的评估值进行初始计量，相应按照增加的权益贷记资本公积。